【裁判字號】    99,台上,4440
【裁判日期】    990715
【裁判案由】    違反懲治走私條例等罪
【裁判全文】
最高法院刑事判決            九十九年度台上字第四四四０號
上  訴  人  甲○○
            乙○○
            丙○○
上列上訴人等因違反懲治走私條例等罪案件，不服台灣高等法院
台南分院中華民國九十九年五月十一日第二審判決（九十九年度
上訴字第三七九號，起訴案號：台灣台南地方法院檢察署九十八
年度偵字第二五六四號），提起上訴，本院判決如下：
    主  文
上訴駁回。
    理  由
一、違反懲治走私條例部分：
按刑事訴訟法第三百七十七條規定，上訴於第三審法院，非以判
決違背法令為理由，不得為之。是提起第三審上訴，應以原判決
違背法令為理由，係屬法定要件。如果上訴理由書狀並未依據卷
內訴訟資料，具體指摘原判決不適用何種法則或如何適用不當，
或所指摘原判決違法情事，顯與法律規定得為第三審上訴理由之
違法情形，不相適合時，均應認其上訴為不合法律上之程式，予
以駁回。本件原判決係以依刑事訴訟法第三百五十條、第三百六
十一條、第三百六十二條、第三百六十七條規定，不服地方法院
之第一審判決而上訴者，須提出上訴書狀，並應敘述具體理由，
為上訴必備之程式。倘雖提出上訴理由，但所提非屬具體理由者
，則由第二審法院以上訴不合法律上之程式，判決駁回。而所謂
具體理由，必係依據卷內既有訴訟資料或提出新事證，指摘或表
明第一審判決有何採證認事、用法或量刑等足以影響判決本旨之
不當或違法，而構成應予撤銷之具體事由，始克當之。若所指摘
原判決之違法情形，實際上並不存在，既非得據以撤銷原判決之
事由，即非具體理由。上訴人甲○○、乙○○及丙○○因違反懲
治走私條例罪案件，不服第一審關於此部分所為科刑之判決，提
起第二審上訴。彼等第二審上訴書狀所載上訴理由雖皆以：上訴
人等涉案係為生活為工作，並非好吃懶做，尤非素行不佳，復以
丙○○年事已高，乙○○、甲○○則身體多病且需照顧家庭，皆
不宜入獄執行，請改判易科罰金云云為理由；丙○○另提出之上
訴書狀則復謂其所犯私運管制物品進口罪，經宣告有期徒刑五月
，與其因另犯台灣地區與大陸地區人民關係條例第八十條第一項
前段之罪，經判處有期徒刑四月，定應執行之刑固為有期徒刑七
月，但依司法院釋字第六六二號解釋，仍得易科罰金，第一審判
決漏未諭知易科罰金之折算標準，顯有違誤云云。然上訴人等三
人所犯懲治走私條例第二條第一項之私運管制物品進口逾公告數
額罪，最重本刑為七年有期徒刑，依法不得易科罰金，亦毋庸諭
知易科罰金之折算標準，是第一審判決未諭知得易科罰金之折算
標準，顯難謂有何違誤。上訴人等提起第二審上訴所執上開理由
，並未依據卷內既有訴訟資料或提出新事證，指摘或表明第一審
判決有何採證認事、用法或量刑等足以影響判決本旨之不當或違
法，而構成應予撤銷之具體事由。因認上訴人等提起此部分第二
審上訴，未以書狀敘述具體理由，乃依上開規定，不經言詞辯論
，駁回其此部分第二審上訴。從形式上觀察，並無任何違背法令
之處。上訴人等三人第三審上訴意旨主張上訴人等先至大陸地區
之滬江漁港裝載漁貨，繼私運至台灣，係出於單一決意，且於時
、空上具有緊密之關聯性，應論以接續犯，指摘原判決竟予以分
論併罰，並非適法云云，核係對第一審判決之實體事項為爭執，
對於原判決依前揭規定，以彼等關於此部分在第二審之上訴，不
合法律上程式予以駁回，究竟如何違背法令，並未依卷證資料為
任何具體指摘，自不足據以辨認原判決已具備違背法令之形式要
件。依上揭說明，彼等此部分上訴自屬不合法律上之程式，均應
予駁回。
二、違反台灣地區與大陸地區人民關係條例部分：
按最重本刑為三年以下有期徒刑、拘役或專科罰金之罪，經第二
審判決者，不得上訴於第三審法院，刑事訴訟法第三百七十六條
第一款定有明文。上訴人等三人被訴未經主管機關許可，共同駕
駛我國船舶航行至大陸地區部分，原判決係維持第一審依台灣地
區與大陸地區人民關係條例第八十條第一項前段論處罪刑之判決
，駁回上訴人等三人此部分之第二審上訴。該罪最重本刑為三年
有期徒刑，依上開說明，既經第二審判決，自不得上訴於第三審
法院。上訴人等三人復就此部分一併提起上訴，顯為法所不許，
亦皆應予駁回。
據上論結，應依刑事訴訟法第三百九十五條前段，判決如主文。
中    華    民    國  九十九  年    七    月    十五  日
                      最高法院刑事第四庭
                          審判長法官  張  淳  淙
                                法官  劉  介  民
                                法官  蔡  彩  貞
                                法官  陳  世  雄
                                法官  陳  國  文
本件正本證明與原本無異
                                      書  記  官
中    華    民    國  九十九  年    七    月   二十   日
                                                    Ｍ

司法院資訊處製作；財團法人民間司法改革基金會備份。
